【裁判字號】    88,訴,927
【裁判日期】    890808
【裁判案由】    侵權行為損害賠償
【裁判全文】
臺灣彰化地方法院民事判決                          八十八年度訴字第九二七號
    原      告  丁○○
                丙○○
    右一人法定
    代理人      乙○○  住同右.
    被      告  甲○○  住社頭.
右當事人間請求侵權行為損害賠償事件，本院判決如左：
    主      文
被告應給付原告丁○○、丙○○各新臺幣貳拾玖萬捌仟捌佰伍拾元、貳拾壹萬玖仟伍
佰零玖元，及均自民國八十八年九月九日起至清償日止按週年利率百分之五計算之利
息。
原告其餘之訴駁回。
訴訟費用，由被告負擔二分之一，餘由原告負擔。
本判決原告勝訴部分，於原告丁○○、丙○○各以新台幣壹拾萬元、柒萬元供擔保後
，得假執行。
原告其餘假執行之聲請駁回。
    事      實
甲、原告方面：
一、聲明：求為判決：（一）被告應給付原告丁○○、丙○○各新臺幣（下同）五十
    七萬九千一百零七元、五十五萬四千八百零三元，及均自起訴狀送繕本送達之翌
    日起至清償日止按年息百分之五計算之利息；（二）訴訟費用由被告負擔；（三
    ）並願供擔保以代釋明，請求宣告假執行。
二、陳述：
  （一）被告於民國（下同）八十六年十一月十一日下午五時許，駕駛農用小貨車，
        沿彰化縣社頭鄉○○路由東北往西南方向行駛時，行近社石路、水源路交叉
        路口欲左轉水源路，本應注意車輛於雙向二車道行駛時，須注意應在遵行車
        道內行駛，並應行至交叉路中心處始得左轉，而依當時之情形，並無不能注
        意之情況，竟疏於注意，未行至交叉路中心處即搶先左轉，適原告共同騎乘
        車號ＵＡＥ－四二六號機車，亦沿社石路往山腳路之方向行駛，因被告提前
        左轉逆向行駛侵入原告等之車道，撞擊原告之機車，致原告二人倒地，原告
        丙○○因而受有頭部外傷並腦震盪，原告丁○○則受有左髖關節脫臼、左膝
        多處撕裂傷等傷害，經檢察官以過失傷害罪嫌起訴，現已判決確定，爰依侵
        權行為之法律關係請求被告賠償原告之損失。
  （二）原告因被告之過失行為致重傷，依法請求賠償原告損失如下：
        (1)、原告二人受傷後經送醫急救，包含住院、救護車、診察、護理、掛號等
            ，原告丁○○治療期間支出醫療費用共六萬六千七百零七元，原告蕭佩
            芬支出二萬八千二百三十三元，自得向被告請求賠償。
        (2)、原告丁○○出院後，繼續於沙鹿童綜合醫院門診，自八十六年十二月二
            日起至八十八年七月二十八日止，因傷勢較重，須持扙，只能搭計程
            車前往，共花車費二萬零四百元，另原告丙○○則由法定代理人乙○○
            陪同搭火車就診，自八十六年十一月二十二日起至八十八年七月二十八
            日止，共花費二千二百二十元。
        (3)、原告丁○○原任職小吃店，平均月薪一萬六千元，因車禍受傷，造成行
            動不便，被迫辭職，一年間無法工作，損失十九萬二千元，而原告蕭佩
            芬則原以半工半讀，在彰化縣社頭鄉巧信製機廠任職，月薪一萬八千元
            ，因車禍造成腦震盪，經常因頭疼請假，遭工廠解僱，喪失工作機會，
            一年皆無法工作，損失二十一萬六千元。
        (4)、原告丙○○之機車因被告之撞擊，造成損害，修理機車之費用共計八千
            三百五十元。
        (5)、原告丁○○因車禍，常因傷口疼痛失眠，加上施縫合手術，留下疤痕，
            其正值豆寇年華，在打扮上難免造成心理負擔，甚且在車禍中受到驚嚇
            痛苦，原告丙○○則因頭部外傷並腦震盪，在恢復期間常因頭痛而失眠
            ，因而無法繼續學業，辦理休學一年，原告父母均為上班，常須陪同至
            台中縣沙鹿童綜合醫院就診，常須向公司請假，拖累家人甚多，精神肉
            體所受痛苦甚大，故請求賠償非財產上損害金額各三十萬元。
        右述各項損害，均係被告不法侵害所生之結果，對於原告自應負賠償責任，
        為此提起本件訴訟。
三、證據：提出醫療費用收據、明細表、刑事判決、機車修理收據、在職證明、診斷
    書等為證。
乙、被告方面：
一、聲明：求為判決駁回原告之訴。
二、陳述：
  （一）係原告騎機車來撞伊，伊並無過失，道義上願以五萬元和解，實際上之醫療
        花費伊願負責。
  （二）原告關於醫藥費、工作損失、精神慰撫金等各項請求均過高，且否認原告提
        出之費用。
丙、本院依職權調閱台灣高等法院台中分院八十八年度交上易第二三八四號刑事案件
    全卷。
    理      由
一、本件原告起訴主張：被告於八十六年十一月十一日下午五時許，駕駛農用小貨車
    ，沿彰化縣社頭鄉○○路由東北往西南方向行駛時，行近社石路、水源路交叉路
    口欲左轉水源路，本應注意車輛於雙向二車道行駛時，須注意應在遵行車道內行
    駛，並應行至交叉路中心處始得左轉，而依當時之情形，並無不能注意之情況，
    竟疏於注意，未行至交叉路中心處即搶先左轉，適原告共同騎乘車號ＵＡＥ－四
    二六號機車，亦沿社石路往山腳路之方向行駛，因被告提前左轉逆向行駛侵入原
    告等之車道，撞擊原告之機車，致原告二人倒地，原告丙○○因而受有頭部外傷
    並腦震盪，原告丁○○則受有左髖關節脫臼、左膝多處撕裂傷等傷害，經檢察官
    以過失傷害罪嫌起訴，現已判決有期徒刑三月確定，爰依侵權行為之法律關係請
    求被告賠償原告之損失等語；被告則以：係原告騎機車來撞伊，伊並無過失，道
    義上願以五萬元和解，實際上之醫療花費伊願負責云云置辯。
二、原告主張之事實，業據其提出診斷書為證據，經本院調閱台灣高等法院台中分院
    八十八年度交上易第二三八四號刑事案件卷宗核對屬實，雖被告辯稱伊無過失云
    云，然經台灣省彰化縣區車輛行車事故鑑定委員會及台灣省車輛行車事故覆議鑑
    定委員會鑑定結果，本件車禍被告確有過失，有前開刑事卷中鑑定書及覆議意見
    書可稽，被告所辯顯不足採，故其對於原告因而所受之損害，自應負賠償責任。
三、惟原告請求被告賠償之費用，是否應予准許，分述為次：
  （一）醫療費用部份：原告二人主張因被告之過失致其受傷，請求被告賠償醫療費
        用，原告丁○○支出共六萬六千七百零七元，原告丙○○支出二萬八千二百
        三十三元等情，業據其提出醫療費單據及明細表為證，除其中診斷書費原告
        丁○○三千四百五十元（八十六年十二月一日、八十六年十二月十六日、八
        十七年一月八日、八十八年七月二十八日）、原告丙○○三千零五十元（八
        十六年十一月二十四日、八十六年十二月六日、八十七年一月五日、八十八
        年七月二十八日）非醫療必需費用，而健保給付部分原告丁○○五萬六千四
        百零七元、原告丙○○二萬二千零二十四元，因本件為被告駕駛汽車肇事，
        依法應予扣除外，經核前開醫療費依原告所受傷害及各收據載明治療費別，
        自屬治療上之必要費用，共計原告丁○○部分六千八百五十元、原告丙○○
        部分三千一百五十九元，應由被告賠償原告。
  （二）工作損失部分：原告二人主張原告丁○○原任職小吃店，平均月薪一萬六千
        元，因車禍受傷，造成行動不便，被迫辭職，一年間無法工作，損失十九萬
        二千元，而原告丙○○則原以半工半讀，在彰化縣社頭鄉巧信製機廠任職，
        月薪一萬八千元，因車禍造成腦震盪，經常因頭疼請假，遭工廠解僱，喪失
        工作機會，一年皆無法工作，損失二十一萬六千元等詞，並提出在職證明及
        診斷書為證，經核診斷書上所載休養時間，原告丁○○為一年，原告丙○○
        則為半年，參酌原告二人車禍前之工作收入，其損失額為原告丁○○部分十
        九萬二千元、原告丙○○部分為十萬零八千元，故原告等請求被告賠償此期
        間內之工作損失，自應准許，逾此部分請求則無理由。
  （三）增加生活上之支出部分：原告二人主張原告丁○○出院後，繼續於沙鹿童綜
        合醫院門診，自八十六年十二月二日起至八十八年七月二十八日止，因傷勢
        較重，須持扙，只能搭計程車前往，共花車費二萬零四百元，另原告丙○○則由法定代理人乙○○陪同搭火車就診，自八十六年十一月二十二日起至
        八十八年七月二十八日止，共花費二千二百二十元云云，然未提出任何收據
        ，此部分無法證明，不應准許。
  （四）機車損害部分：原告丙○○主張其所有之前開機車因被告之撞擊，造成損害
        ，修理機車之費用共計八千三百五十元等詞，並提出修理收據一張為證，經
        核屬實，自應由被告賠償原告。
  （五）精神慰藉金部份：查原告二人受傷，半年至一年內需至醫院診療，原告丁○○須手術治療，行動不便，原告丙○○則因腦震盪而有頭痛困擾，肉體、精
        神確受到痛苦，惟本院斟酌實際情況，及兩造之身分、地位，原告各請求三
        十萬元，自嫌過高，應予核減為各十萬元，方屬公允，逾此數額之請求，為
        無理由。
三、綜上所述，原告本於侵權行為規定，請求被告賠償連帶賠償，於原告丁○○、丙○○各二十九萬八千八百五十元、二十一萬九千五百零九元範圍內，為屬正當，
    應予准許，其餘逾此範圍之請求，則非有據，應予駁回，又其並請求自起訴狀繕
    本送達翌日（即八十八年九月九日）起至清償日止之法定遲延利息，核無不合，
    併予准許。
四、原告陳明願供據保聲請宣告假執行，經核原告勝訴部份，於法並無不合，爰酌定
    相當擔保金額宣告之；原告其餘假執行之聲請，則因訴之駁回而失所附麗，不予
    准許。
五、結論：本件原告之訴，為一部有理由，一部無理由，並依民事訴訟法第七十九條
    但書、第八十五條第一項前段、第三百九十條第二項，判決如主文。
中      華      民      國    八十九    年      八      月      八      日
                                  台灣彰化地方法院民事第二庭
~B法      官  謝仁棠
右為正本係照原本作成
如對本判決上訴須於判決送達後二十日內向本院提出上訴。
~B法院書記官  謝秋德
中      華      民      國    八十九    年      八      月     十一     日


司法院資訊處製作；財團法人民間司法改革基金會備份。
